# 陈老师，请教关联方借款置换资金占用费资本化的问题

提问人：萤露 时间：2016-01-13 12:42:41
子公司建造办公楼， 2015 年前占用了母公司资金，该资金最终来源为对外借款，并且子公司没有被收资金占用费， 2015 年前总共用借用母公司资金并投入在建工程 500 万。 2015 母公司开始对未偿还的借款按5%收取资金占用费，在建工程在 2015 年仍在建设，企业认为此在建工程占用的 500 万资金，应该按在计入建工程的余额 500 万和收入的资金占用费利率确认资本化利息。合理吗

回答人：chenyiwei
如果能够明确识别该借款资金和资本支出之间的对应关系，且开始收取资金占用费时该借款仍未归还，对应固定资产的资本化期间也尚未结束的，则可以如你所说的处理。